【裁判字號】    95,自,121
【裁判日期】    951130
【裁判案由】    偽證等
【裁判全文】
臺灣臺北地方法院刑事判決               95年度自字第121號
自  訴  人  甲○○
自訴代理人  鄭穎律師
被      告  乙○○
                      9號
選任辯護人  林世超律師
上列被告因誣告案件，經自訴人提起自訴，本院判決如下：
    主  文
乙○○無罪。
    理  由
一、自訴意旨略以：自訴人甲○○為興松有限公司（以下簡稱「
    興松公司」）之負責人，被告乙○○則為三立機械有限公司
    （以下簡稱「三立公司」）之負責人。三立公司於民國八十
    二年間曾與興松公司簽訂工程合約書，以新臺幣（以下同）
    二千萬元之總價承攬興松公司之「新設三立方公尺拌合廠全
    套工程設備」，嗣另追加主機臺及水泥桶支撐架之工程，追
    加工程款為一百四十五萬六千九百三十八元（內含營業稅）
    。嗣興松公司認三立公司就該拌合機主機，有以舊品混充新
    品、浮報施工數量等瑕疵，與三立公司產生爭執，三立公司
    因而未請求給付第三期工程款，改以該公司有週轉需要向興
    松公司借款七百萬元，詎被告乙○○於取得借款後即不再進
    行後續工程，逃逸無蹤，導致興松公司另行支付費用委請第
    三人改善瑕疵。三立公司後向興松公司提起民事訴訟請求給
    付工程款，興松公司另起訴請求三立公司返還借款，並請求
    給付遲延及不完全給付等損害賠償。詎被告乙○○意圖使自
    訴人受刑事處分，竟虛構「(一)三立公司已依約於八十三年一
    月十五日期限屆至前完成該工程並交付興松公司使用，興松
    公司已交付第一期、第二期工程款共計一千萬元，依約應再
    給付第三期、第四期工程款，自訴人甲○○後謊稱年關將近
    ，資金較緊，要求先行給付第三期工程款六百萬元及第四期
    部分驗收款一百萬元，其餘第四期尾款三百萬元及追加工程
    款一百四十五萬六千九百三十八元謊稱於年關過後再付，致
    三立公司陷於錯誤，勉強同意，待興松公司屢次拒絕付款，
    甚至提起返還借款訴訟（本院民事庭八十八年度重訴字第一
    四二八號返還借款事件），三立公司始知遭自訴人甲○○詐
    騙第四期尾款三百萬元及追加工程款一百四十五萬六千九百
    三十八元，又興松公司所支付七百萬元係第三期工程款六百
    萬元及第四期部分驗收款一百萬元，自訴人甲○○竟謊稱該
    筆七百萬元係借款，代表興松公司向三立公司提起返還借款
    訴訟，迭經各審法院詳細審理，均認該筆款項係工程款，而
    非借款，自訴人甲○○涉詐欺取財罪及訴訟詐欺未遂罪。(二)
    興松公司及自訴人甲○○明知被告乙○○已依約履行，竟虛
    構被告乙○○就拌合機部分，以舊品充當新品，又三立公司
    向興松公司借款七百萬元，事後竟改稱該筆款項為工程款，
    誣指被告乙○○涉嫌詐欺罪嫌，提出刑事自訴，由本院以八
    十八年度自字第八五五號受理」等不實事實，以自訴人甲○
    ○涉犯詐欺及誣告罪嫌，提出刑事自訴，經本院以八十八年
    度自字第一○七二號審理，就自訴人甲○○涉犯詐欺罪嫌部
    分判決無罪，涉犯誣告罪嫌部分，判決自訴不受理；被告乙
    ○○明知指訴內容不實，仍蓄意提出刑事自訴，顯有誣告之
    犯意甚明。因認被告乙○○前開提起詐欺、誣告刑事自訴，
    涉犯刑法第一百六十九條第一項之誣告罪嫌云云。
二、按「犯罪事實應依證據認定之，無證據不得認定犯罪事實」
    ，刑事訴訟法第一百五十四條第二項定有明文；又「不能證
    明被告犯罪者，應諭知無罪之判決」，同法第三百零一條第
    一項亦有明定。次按「刑法第一百六十九條誣告罪之成立，
    以意圖他人受刑事處分虛構事實而向該管公務員申告為其要
    件，故其所訴事實，雖不能證明係屬實在，而在積極方面尚
    無證據證明其確係故意虛構者，仍不能遽以誣告罪論處」，
    有最高法院四十六年台上字第九二七號判例意旨可資參照。
    從而若告訴人非明知無該事實而故意捏造，僅因誤認有此事
    實或懷疑有此事實而為申告，縱不能證明其所訴事實實在，
    或被訴人終經不起訴處分確定，尚不得逕指為虛偽而科以申
    告人誣告罪名（最高法院四十年臺上字第八八號、四十四年
    臺上字第八九二號、五十九年臺上字第五八一號判例均持相
    同見解）。
三、本件自訴人甲○○認被告乙○○涉犯誣告罪嫌，係以工程合
    約書、臺灣臺北地方法院八十八年度自字第一○七二號刑事
    判決及臺灣高等法院九十一年度上易字第二五四三號刑事判
    決，為其論據。訊據被告乙○○對於曾於八十八年間以三立
    公司代表人身分，由三立公司對於自訴人甲○○提起連續詐
    欺、連續誣告自訴，由臺灣臺北地方法院以八十八年度自字
    第一○七二號受理等事實，並不否認，惟堅決否認有何誣告
    犯行，辯稱：自訴人甲○○確實曾以年關將近，手頭較緊為
    藉口，請求延期給付第四期尾款三百萬元及追加工程款一百
    四十五萬六千九百三十八元，事後又拒絕給付上揭工程款，
    被告乙○○因而認定三立公司遭自訴人甲○○詐欺工程款，
    而向法院提出刑事自訴。縱法院事後審理認定自訴人主觀上
    欠缺意圖為自己不法所有之犯意，客觀上無從證明自訴人有
    施用詐術行為，亦不能當然認定被告乙○○虛捏事實而為申
    告。又興松公司所給付七百萬元，確係第三期工程款六百萬
    元及第四期部分驗收款一百萬元，自訴人甲○○竟謊稱該七
    百萬元係借款，代表興松公司向三立公司提起返還借款訴訟
    ，迭經最高法院以九十四年度台上字第二二六一號民事判決
    確認該筆七百萬元係工程款，而非借款，自訴人甲○○明知
    該筆七百萬元係工程款，卻執意提民事訴訟，請求三立公司
    返還借款，被告乙○○據此認定自訴人甲○○意圖以訴訟向
    三立公司詐騙該筆七百萬元，並無虛捏事實而為申告之誣告
    行為。被告乙○○就拌合機主機，並無以舊品充當新品交付
    ，亦未向興松公司借款七百萬元，自訴人甲○○竟向法院提
    出自訴，誣指被告林燦煌以以舊品冒充新品，且向興松公司
    詐騙七百萬元借款，被告林燦煌因認定自訴人甲○○涉犯誣
    告，據此提出刑事自訴，顯非明知不實，故意虛捏事實而為
    申告，被告乙○○所為均屬為維護自己及三立公司權利所為
    ，並無誣告之故意，應不構成誣告罪等語。
四、經查：
  (一)自訴人甲○○擔任負責人之興松公司前因承作臺北市政府養
    工處陽光抽水站新建工程及基隆河整治工程，與被告乙○○
    擔任負責人之三立公司於八十二年七月二十六日簽立工程合
    約書，約定由三立公司承作興松公司之「新設三立方公尺拌
    合廠全套工程設備」，工程總價款含稅為二千萬元，雙方於
    給付第一期、第二期工程款後，發生紛爭。自訴人甲○○代
    表興松公司於八十八年九月十四日對被告乙○○提起刑事自
    訴，指訴「三立公司所交付之拌合機主機為舊品，施工遲延
    ，電機電腦系統有諸多瑕疵，機具價值未達雙方約定二千萬
    元，興松公司因此拒絕驗收，被告乙○○以舊品代新品，使
    興松公司陷於錯誤而交付部分價金，致三立公司獲取舊品充
    當新品之價差不法利益，又興松公司所交付之七百萬元係借
    款，被告乙○○竟謊稱該筆款項為部分工程款，被告乙○○
    前開所為涉犯刑法第三百三十九條詐欺罪嫌」等事實，而被
    告林燦煌代表三立公司於八十八年十二月十七日對被告甲○
    ○提起刑事自訴，訴稱「係爭工程施作完成後，被告甲○○
    先藉詞拖延付款，再藉詞工程瑕疵，拒付尾款，詐騙三立公
    司第四期尾款三百萬元及追加工程款一百四十五萬六千九百
    三十八元，又興松公司所交付七百萬元係第三期工程款六百
    萬元及第四期部分驗收款一百萬元，被告甲○○竟謊稱該筆
    款項為借款，代表興松公司向三立公司提起提起返還借款之
    民事訴訟（經本院民事庭以八十八年度重訴字第一四二八號
    受理），自訴人甲○○涉詐欺取財罪及訴訟詐欺未遂罪，又
    自訴人甲○○誣指被告乙○○涉嫌詐欺罪嫌，代表興松公司
    對被告乙○○提出自訴，顯涉犯誣告罪嫌」等事實，為自訴
    人甲○○、被告乙○○所不爭執，並有工程合約書、本院八
    十八年度自字第八五五號刑事判決、臺灣高等法院九十年度
    上易字第二三九四號刑事判決、本院八十八年度自字第一○
    七二號刑事判決、臺灣高等法院九十一年度上易字第二五四
    三號刑事判決附卷足憑，復經本院調取上開刑事案件歷審卷
    宗核閱屬實，應堪採信。
  (二)又查，興松公司與三立公司於八十二年七月二十六日簽訂前
    開工程合約，總價金含稅為二千萬元，約定付款辦法為第一
    期定金四百萬元，第二期材料半數以上製作完成進場付六百
    萬元，第三期安裝試車完成付六百萬元，第四期驗收完成付
    四百萬元，並於同年九月間追加主機臺及水泥之支撐架工程
    ，追加工程款含稅為一百四十五萬六千九百三十八元，興松
    公司已支付第一、二期款予三立公司，然嗣後以三立公司所
    交付之拌合機係屬舊品，與契約約定之新品不符，且系爭機
    具經常故障、損壞，迄未辦理驗收等節為由，拒絕給付第三
    、四期工程餘款及追加工程款，並主張興松公司另支付三立
    公司之七百萬元，係屬暫借款性質，並非第三期款及第四期
    部分工程款，且三立公司未依約完成試車，應賠償遲延違約
    罰款。三立公司因向興松公司請求給付上開工程款未果，乃
    於八十三年間起訴請求興松公司給付工程款，經本院以八十
    三年度訴字第三八六六號審理，該案經一、二審判決後，屢
    經最高法院發回更審，其歷審案號為臺灣高等法院八十五年
    度上字第五三四號、八十八年度上更(一)字第一○號、九十年
    度上更(二)字第四○號、九十三年度上更(三)字第一七二號，現
    由興松公司上訴最高法院中，有前開各該民事判決在卷可憑
    ；另興松公司因三立公司拒絕返還興松公司交付之七百萬元
    ，並主張該七百萬元係興松公司所支付之第三期工程款六百
    萬元及第四期驗收款中之一百萬元，而非借款，且系爭工程
    業經試車完成並經驗收，所交付之拌合機亦屬新品而合於契
    約約定，拒絕賠償興松公司主張之遲延違約罰款，因而對三
    立公司起訴請求返還該七百萬元借款及賠償損害，迭經本院
    以八十八年度重訴更字第八號審理，判決興松公司敗訴，嗣
    興松公司上訴，經臺灣高等法院以九十一年度重上字第三八
    五號判決、最高法院以九十四年度台上字第二二六一號駁判
    決回上訴確定，興松公司後聲請再審，亦經最高法院以九十
    五年度台聲字第三九○號裁定駁回聲請，亦有前開民事判決
    附卷足憑。
  (三)被告乙○○以「自訴人甲○○謊稱年關將近，資金較緊，要
    求先行給付第三期工程款六百萬元及第四期部分驗收款一百
    萬元，事後藉詞拒付第四期尾款三百萬元及追加工程款一百
    四十五萬六千九百三十八元，涉嫌詐欺取財罪，又自訴人甲
    ○○謊稱興松公司所支付上揭工程款七百萬元係借款，代表
    興松公司向三立公司提起返還借款訴訟，迭經各審法院詳細
    審理，均認該筆款項係工程款，而非借款，自訴人甲○○涉
    嫌訴訟詐欺未遂罪」為由，向本院提出自訴人甲○○涉犯詐
    欺罪嫌之自訴案件，雖經本院以八十八年度自字第一○七二
    號刑事判決自訴人甲○○被訴詐欺部分無罪，臺灣高等法院
    以九十一年度上易字第二五四三號刑事判決駁回上訴確定，
    惟查：
    1.依興松公司與三立公司於八十二年七月二十六日所簽訂工
      程合約書之約定，前開工程之付款辦法為第一期定金四百
      萬元，第二期材料半數以上製作完成進場付六百萬元，第
      三期安裝試車完成付六百萬元，第四期驗收完成付四百萬
      元，並於同年九月間追加主機臺及水泥之支撐架工程，追
      加工程款含稅為一百四十五萬六千九百三十八元，興松公
      司除支付第一、二期工程款予三立公司外，另交付七百萬
      元予三立公司，已如前述，而興松公司交付予三立公司之
      七百萬元款項，確係第三期工程款六百萬元及第四期部分
      驗收款一百萬元之事實，迭經本院以八十八年度重訴更字
      第八號判決、臺灣高等法院以九十一年度重上字第三八五
      號判決、最高法院以九十四年度台上字第二二六一號判決
      確認無誤，亦有上揭民事判決在卷足憑。
    2.被告乙○○係因三立公司完成該工程之施作後，遭被告甲
      ○○以三立公司所交付之拌合機係屬舊品，與契約約定之
      新品不符，且系爭機具經常故障、損壞，迄未辦理驗收等
      節為由，拒絕給付第四期工程餘款及追加工程款，並主張
      興松公司已給付之七百萬元，係屬暫借款，而對三立公司
      起訴請求返還該七百萬元借款及賠償損害，綜合前開各情
      足徵，被告乙○○與自訴人甲○○間就系爭拌合機是否為
      所謂新品、七百萬元究屬借款或工程款等情，迭有爭執，
      且涉及事實認定、契約解釋、法律適用之複雜情節，致被
      告乙○○歷經民事訴訟後主觀上認為三立公司係遭被告甲
      ○○詐騙第四期尾款三百萬元及追加工程款一百四十五萬
      六千九百三十八元，並認定自訴人甲○○假借七百萬元借
      款為榥，代表興松公司訴請三立公司返還該筆借款，係利
      用民事訴訟程序向三立公司詐取不法利益，因而代表三立
      公司向自訴人甲○○提出詐欺罪之刑事自訴，被告乙○○
      既本於前開事證，主觀上對於自訴人甲○○拒付工程尾款
      及訴請返還七百萬元之真正原因有所懷疑而提出自訴，縱
      係出於主觀懷疑甚至對於事實之誤認，然非明知不實而故
      意虛捏事實申告，難認有何意圖他人受刑事處分而故意虛
      構事實之犯行，是被告乙○○就其代表三立公司自訴自訴
      人甲○○詐欺取財及訴訟詐欺之事實縱無法舉證證明為真
      ，致經本院、臺灣高等法院法院調查後認定並無證據證明
      自訴人甲○○確有犯罪，而以八十八年度自字第一○七二
      號、九十一年度上易字第二五四三號判決自訴人甲○○此
      部分無罪確定，亦不能反以此無罪結果遽認被告有何誣告
      犯行。自訴人甲○○徒執部分對其有利之民、刑事訴訟判
      決結果及該有利判決所採納之證據及所持理由，認被告所
      述與自訴人主張或法院所認定之事實不合，即構成誣告罪
      ，尚有未合，被告辯稱其主觀上並無誣告故意，自屬可信
      。
  (四)被告乙○○以「興松公司及自訴人甲○○明知被告乙○○已
    依約履行，竟虛構被告乙○○就拌合機主機部分，以舊品充
    代新品，又被告乙○○向興松公司借得七百萬元後，竟改稱
    該筆款項為工程款等不實事實，誣指被告乙○○詐欺」為由
    ，認被告甲○○涉犯誣告罪嫌，代表三立公司對被告甲○○
    提出誣告自訴，雖經本院以八十八年度自字第一○七二號刑
    事判決自訴人甲○○被訴誣告部分不受理，臺灣高等法院以
    九十一年度上易字第二五四三號刑事判決駁回上訴確定，又
    自訴人甲○○代表興松公司於八十八年九月十四日對被告乙
    ○○提起詐欺自訴，指稱「被告乙○○以舊品代新品，使興
    松公司陷於錯誤而交付部分價金，致三立公司獲取舊品充當
    新品之價差不法利益，涉犯詐欺得利罪嫌」等情，雖經臺灣
    高等法院以九十年度上易字第二三九四號判決被告乙○○以
    詐術使第三人得財產上之不法利益，處拘役五十日，如易科
    罰金以三百元折算一日。惟查：
    1.自訴人甲○○於本院八十八年度自字第八五五號興松公司
      自訴被告乙○○詐欺案件中，主張被告乙○○承作之拌合
      機為舊品，涉犯詐欺罪嫌，無非以證人即介紹自訴人購買
      系爭機器之王邱樹於臺灣高等法院民事庭之證詞為主要論
      據。然查，證人王邱樹於臺灣高等法院民事庭八十五年度
      上字第五三四號給付工程款一案中，固到庭證稱：「系爭
      機器是我介紹賣給上訴人（即自訴人）的，介紹此套機器
      時，之前我朋友已用了二、三年了，當初是說系爭機器用
      沒多久」云云（詳該卷第七八頁）；惟嗣又改稱：「（系
      爭機器）究有無按裝或有無用過，我不是那邊的工人，所
      以我不知道，我只知道我朋友在新店設廠二、三年，有無
      生產我並不知道，我只知道機器由新店搬過去的」、「（
      問：究竟你知道系爭機器有無使用過？）我不知道」、「
      （問：是否知道系爭機器在新店擺了二、三年？）都是宋
      大公告訴我的，機器都放在那邊」、「（問：系爭機器究
      在新店擺放多久？）我不知道，我只記得宋大公在新店設
      廠二、三年」云云（詳該卷第一二八頁），所言反覆，已
      難輕信；且證人王邱樹所為系爭機器已使用或放置二、三
      年之證詞，係聽信案外人宋大公片面之詞，為傳聞證據，
      尚無其他佐證足以證明其所陳為真，其證詞尚不足為不利
      被告乙○○之認定。另興松公司於前揭刑事自訴案件中所
      提之相片數幀，顯示系爭機器之機臺、機具雖有外部銹蝕
      情形，惟興松公司並未能證明該相片係何時所拍攝，且系
      爭機器係供預拌混凝土之用，須加水操作，為常人所知，
      機器經常與水接觸，極易銹蝕，乃物理之自然現象，亦無
      從執此即認三立公司所交付之機器係舊品。
    2.次查，證人即出售系爭機器之電腦設備與三立公司之超韌
      電機股份有限公司總經理黃慶福於上開民事案件臺灣高等
      法院準備程序中證稱：「我們是就系爭機器賣與三立公司
      ，是在八十二年間賣的」、「機器本身新舊我們不瞭解，
      但是機器的電腦是新的，而據我到現場看，該機器應是新
      的」（詳該卷第一一四頁反面）等語；且系爭拌合機主機
      係三立公司於八十二年九月廿日向壯穎股份有限公司（下
      稱壯穎公司）簽約訂購，並運送至自訴人公司內湖廠，係
      屬全新機器乙節，業據證人即壯穎公司總經理陳紫雯結證
      在卷（詳本院民事庭八十三年度訴字第三八六六號卷第九
      二頁反面；臺灣高等法院民事庭八十五年度上字第五三四
      號卷第一一七頁），並有載稱「本合約為延續賣方（按即
      壯穎公司）與廣寶股份有限公司宋大公於八十一年十二月
      二日所簽之合約書」等語之訂購合約書一紙附卷可按；另
      壯穎公司於向三立公司催討價款函中亦陳稱：「貴公司（
      按即三立公司）於民國八十二年九月廿日向本本司簽約訂
      購義大利SIMEM牌MSO-4500型混凝土拌合機一台，本公司
      並已於八十二年九月廿一日完成交貨，貴公司並已將此拌
      合機於八十三年元月十五日裝置於興松有限公司（按即自
      訴人）內湖預拌廠」等語，有該函附於本院民事庭八十三
      年度訴字第三八六六號卷第廿七頁可參，核與被告乙○○
      辯稱系爭機器係新品等詞相符，且益徵證人王邱樹前揭所
      言系爭機器於八十二年七月廿六日雙方簽約時已經宋大公
      使用或放置新店二、三年乙詞，無可採信。又證人陳紫雯
      於前述民事案件中復證稱：「保固六個月期間並未發生瑕
      疵」（詳前揭本院民事庭卷第九二頁反面）、「八十三年
      一月十五日完成試車，主機是我們公司提供，．．．機器
      並沒有其他瑕疵，試車之後即開始生產」等語（詳臺灣高
      等法院八十八年度上更一字第一○號卷第一○四頁）；證
      人即與興松公司同業之國壬工程股份有限公司工務部主任
      許聰明於本院民事庭證稱：伊曾於三立公司稱試車完成後
      不久之八十三年二月三日起，陸續在興松公司調料，且借
      用系爭機器生產混凝土，當時借機操作時運轉正常，機器
      打出之料很好等情（詳本院民事庭前揭卷第一二八頁反面
      ）；於臺灣高等法院民事庭亦證稱：「該機器操作良好順
      利」、「調料時我都親自去，機器運作都很正常」（詳臺
      灣高等法院民事庭八十五年度上字第五三四號卷第一一三
      頁反面）；「因與興松同業，我們曾借過興松公司機器，
      八十三年二月六日、七日、八日、十九日、廿日、三月二
      日、三月三日均有借機器調料，借用期間機器很正常，沒
      有任何瑕疵，借用機器有付款，借用時間沒有聽說機器很
      爛，機器是新裝的」、「新裝的可以看出來」（詳臺灣高
      等法院八十八年度上更一字第十號卷第一○六頁）等語。
      依上開證人之證詞，足證自訴人甲○○代表興松公司於本
      院八十八年度自字第八五五號自訴被告乙○○詐欺案件中
      指稱系爭拌合機是舊品，且瑕疵連連乙節，顯與事實有違
      ，尚難盡信。
    3.被告乙○○代表三立公司對自訴人甲○○所提誣告自訴部
      分，因三立公司並非本院八十八年度自字第八五五號自訴
      之被告，且該案如涉及誣告，三立公司亦非被害人，有違
      刑事訴訟法第三百三十九條準用同法第三百十九條第一項
      等規定，而經本院、臺灣高等法院以八十八年度自字第一
      ○七二號、九十一年度上易字第二五四三號刑事判決自訴
      不受理確定，而臺灣高等法院雖採信證人王邱樹於臺灣高
      等法院民事庭八十五年度上字第五三四號給付工程款一案
      中所為上揭證詞，認定該拌合機於八十二年五、六月間已
      置放於新店工地，並非新品，被告乙○○有以詐術使三立
      公司取得財產上之不法利益之犯行，以九十年度上易字第
      二三九四號刑事判決處被告乙○○拘役五十日；然查，證
      人王邱樹所為系爭機器已使用或放置二、三年之證詞，係
      傳聞證據，實難盡採，而自訴人甲○○代表興松公司於本
      院八十八年度自字第八五五號自訴被告乙○○詐欺案件中
      所為指訴，經核對證人黃慶福、陳紫雯、許聰明所為上揭
      證詞及載稱「本合約為延續賣方（按即壯穎公司）與廣寶
      股份有限公司宋大公於八十一年十二月二日所簽之合約書
      」等語之訂購合約書及壯穎公司向三立公司催討價款函等
      文件，確實有前述諸多可疑之點，且查，本件被告乙○○
      與自訴人甲○○間就系爭拌合機是否為所謂新品、七百萬
      元究屬借款或工程款等情，迭有爭執，且涉及事實認定、
      契約解釋、法律適用之複雜情節，致其等經民事訴訟後主
      觀上均認為係遭對方詐騙，縱被告乙○○業經法院判決詐
      欺得利確定，亦不能單以該確定判決結果作為認定是否構
      成誣告罪之唯一依據，而須視行為人是否具備誣告他人之
      故意而定，參以被告乙○○主觀上認定三立公司就拌合機
      部分並無以舊品代新品或交付瑕疵品，且其本於前開事證
      ，主觀上對於自訴人甲○○代表興松公司提起詐欺自訴之
      真正原因有所懷疑而提出自訴，縱僅出於主觀懷疑甚至對
      於事實之誤認，然非明知不實而故意虛捏事實申告，自不
      能認為構成誣告罪。
五、綜上所述，本件依自訴人甲○○所提出之證據，尚不足以證
    明被告乙○○確有自訴意旨所指之誣告犯行，此外復查無其
    他積極證據，足資證明被告乙○○確有自訴人甲○○所指前
    開犯行；本件不能證明被告乙○○犯罪，依法自應為無罪之
    諭知。
據上論斷，應依刑事訴訟法第三百四十三條、第三百零一條第一
項，判決如主文。
中    華    民    國    95    年    11    月    30    日
                  刑事第十四庭  審判長法  官  宋松璟
                                      法  官  孫萍萍
                                      法  官  李家慧
以上正本證明與原本無異。
如不服本判決，應於判決送達後10日內，向本院提出上訴狀。
                                      書記官  楊文祥
中    華    民    國    95    年    11    月    30    日


司法院資訊處製作；財團法人民間司法改革基金會備份。
